臺灣宜蘭地方法院刑事判決
111年度交簡上字第9號
上  訴  人  
即  被  告  黃軒偉



上列上訴人即被告因公共危險案件，不服本院簡易庭中華民國11
1年1月25日111年度交簡字第23號第一審刑事簡易判決（聲請簡
易判決處刑案號：臺灣宜蘭地方檢察署110年度偵字第8259號）
，提起上訴，本院管轄第二審之合議庭判決如下： 
    主          文
上訴駁回。
    犯罪事實及理由
一、本件經本院審理結果，認為原審即第一審判決認事、用法及
    量刑均無不當之處，應予維持，除證據部分應補充上訴人即
    被告黃軒偉於本院準備程序及審理時之自白（見本院卷第52
　　、69頁）外，餘均引用原審判決書記載之犯罪事實、證據及
    理由（如附件）。
二、被告之上訴意旨略以：被告知道錯了，就客觀事實均承認，
    伊因為工作壓力過大，酒量不佳，本案伊是初犯，原審判決
    量刑實屬過重，請求從輕量刑（見本院卷第52、69頁）等語
    。
三、經查：
  ㈠按關於刑之量定，係實體法上賦予法院得為自由裁量之事項
    ，倘其未有逾越法律所規定之範圍，或濫用其權限，即不得
    任意指摘為違法（最高法院75年台上字第7033號判例要旨參
    照）。在同一犯罪事實與情節，如別無其他加重或減輕之原
    因，下級審法院量定之刑，亦無過重或失輕之不當情形，則
    上級審法院對下級審法院之職權行使，原則上應予尊重（最
    高法院85年度台上字第2446號裁判要旨參照）。 
  ㈡原審判決就科刑部分審酌被告明知酒精對人之意識能力具有
    不良影響，酒後行車對一般往來之公眾及駕駛人自身皆具有
    高度危險性，竟仍於其血液中所含酒精濃度已達257.8mg/dl（
    經換算成吐氣所含酒精濃度為每公升1.289毫克）之情形下，
    仍駕駛自用小客車上路，漠視公權力及往來人車生命、身體
    、財產安全，對交通安全危害非輕，且因行經宜蘭縣○○鄉○○
    街0號前欲停車時，即在該處嘔吐、失去意識，經警據報到
    場處理，幸未造成其他用路人之傷亡，及其犯後坦承犯行之
    態度，智識程度、職業、家庭生活狀況等一切情狀，妥為適
    用刑法第57條規定、敘明理由，未逾法定刑度、復無濫用裁
    量權限，所為量刑核無不當或違法，也無輕重失衡情形，堪
    稱允當，揆諸前揭說明，自不得遽指為違法。再者，本件被
    告所測得血液中所含酒精濃度高達257.8mg/dl（經換算成吐氣
    所含酒精濃度為每公升1.289毫克），已逾血液中酒精濃度達
    百分之零點零五以上之規定以上甚多，對於操控動力交通工
    具之影響顯然較大，被告應受非難與違反義務之程度均屬較
    高。又本件雖未造成其他用路人之傷亡，但仍有發生碰撞車
    牌號碼000－0000號自小客車之事故（詳見警卷第14頁），危
    害交通安全之程度實非輕微，原審量處有期徒刑5 月，尚無
    判決過重之情形。從而，原審量刑既無不當，被告復未依據
    卷內既有訴訟資料或另提出其他之新事證，指摘或表明原審
    判決有何採證認事、用法量刑等足以影響判決本旨之不當或
    違法之處，被告上訴核無理由，應予駁回。
四、據上論斷，應依刑事訴訟法第455條之1第1項、第3項、第37
    3條、第368條，判決如主文。
本案經檢察官曾尚琳聲請簡易判決處刑，檢察官張學翰到庭執行
職務。
中　　華　　民　　國　　111 　年　　6 　　月　　16　　日
　　                 刑事第五庭  審判長法  官  陳嘉年
　　                                   法  官  李蕙伶
　　                                   法  官  陳嘉瑜
以上正本證明與原本無異。　　
本判決不得上訴。
中　　華　　民　　國　　111 　年　　6 　　月　　16　　日
　　                                   書記官  蕭欣怡 
附件：
臺灣宜蘭地方法院刑事簡易判決
111年度交簡字第23號
聲  請  人  臺灣宜蘭地方檢察署檢察官
被      告  黃軒偉

上列被告因公共危險案件，經檢察官聲請以簡易判決處刑（110
年度偵字第8259號），本院判決如下：
    主    文
黃軒偉駕駛動力交通工具而血液中酒精濃度達百分之零點零五以
上，處有期徒刑伍月，如易科罰金，以新臺幣壹仟元折算壹日。
    犯罪事實及理由
一、本案犯罪事實及證據，均引用檢察官聲請簡易判決處刑書之
    記載（如附件）。
二、依刑事訴法第449條第1項前段、第3項、第454條第2項，刑
    法第185條之3第1項第1款、第41條第1項前段，刑法施行法
    第1條之1第1項，逕以簡易判決處如主文所示之刑。
三、如不服本判決，得自判決送達之日起20日內，向本院提起上
    訴。　　
本案經檢察官曾尚琳聲請以簡易判決處刑。　　
中　　華　　民　　國　　111 　年　　1 　　月　　25　　日
                          簡易庭法  官　莊深淵
以上正本證明與原本無異。
如不服本判決，應於送達後20日內，向本院提出上訴書狀，敘述
上訴理由，並按他造當事人之人數附具繕本。
                                書記官　沈峰巨
中　　華　　民　　國　　111 　年　　1 　　月　　25　　日
附錄論罪科刑法條
中華民國刑法第185條之3第1項第1款：
駕駛動力交通工具而有下列情形之一者，處二年以下有期徒刑，
得併科二十萬元以下罰金：
一、吐氣所含酒精濃度達每公升零點二五毫克或血液中酒精濃　
    度達百分之零點零五以上。
附件：
臺灣宜蘭地方檢察署檢察官聲請簡易判決處刑書
                                     110年度偵字第8259號
　　被　　　告　黃軒偉　男　32歲（民國00年0月00日生）
　　　　　　　　　　　　住宜蘭縣○○市○○○路00000號2樓
　　　　　　　　　　　　居宜蘭縣○○鄉○○街0號2樓之6
　　　　　　　　　　　　國民身分證統一編號：Z000000000號
上列被告因公共危險案件，業經偵查終結，認為宜聲請以簡易判
決處刑，茲將犯罪事實及證據並所犯法條分敘如下：
　　　　犯罪事實
一、黃軒偉於民國110年10月30日23時許，在宜蘭縣○○鄉○○路00號
    某居酒屋飲用啤酒及燒酒10罐後，於翌日(31日)0時、1時，
    竟基於服用酒類而駕駛動力交通工具之犯意，自該處駕駛車牌
    號碼000-0000號自用小客車上路，嗣於同日1時8分許行經宜
    蘭縣○○鄉○○街0號前欲停車時，即在該處嘔吐、失去意識，
    經警據報到場處理，並將黃軒偉送往天主教靈醫會醫療財團
    法人礁溪杏和醫院檢查及進行抽血酒精濃度測試，於同日2時52
    分許，測得其血液中所含酒精濃度已達257.8mg/dl（經換算成
    吐氣所含酒精濃度為每公升1.289毫克），始悉上情。
二、案經宜蘭縣政府警察局礁溪分局報告偵辦。
　　　　　證據並所犯法條
一、上揭犯罪事實，業據被告黃軒偉於警詢時及偵查中坦承不諱
    ，復有天主教靈醫會醫療財團法人礁溪杏和醫院檢驗報告、
    宜蘭縣政府警察局舉發違規通知單影本、道路交通事故現場圖
    、道路交通事故調查紀錄表㈠㈡、道路交通事故肇事人自首情形
    紀錄表、證號查詢汽車駕駛人、車輛詳細資料報表、消防機關
    救護紀錄表、職務報告各1紙、現場照片20張、監視器擷取
    畫面4張在卷可稽，被告犯嫌應堪認定。
二、核被告所為，係犯刑法第185條之3第1項第1款後段之駕駛動
    力交通工具而血液所含酒精濃度達百分之零點零五以上之罪嫌。
三、依刑事訴訟法第451條第1項聲請逕以簡易判決處刑。
　　此　致
臺灣宜蘭地方法院
中　　華　　民　　國　 110　　年　　12　　月　　10　　日
　　　　　　　　　　　　　　　檢　察　官　曾尚琳
本件正本證明與原本無異
中　　華　　民　　國　 110　　年　　12　　月　  17　　日
                              書  記  官   
所犯法條：
中華民國刑法第185條之3第1項
駕駛動力交通工具而有下列情形之一者，處 2 年以下有期徒刑
，得併科 20 萬元以下罰金：
一、吐氣所含酒精濃度達每公升零點二五毫克或血液中酒精濃度
    達百分之零點零五以上。
二、有前款以外之其他情事足認服用酒類或其他相類之物，致不
    能安全駕駛。
三、服用毒品、麻醉藥品或其他相類之物，致不能安全駕駛。
因而致人於死者，處 3 年以上 10 年以下有期徒刑；致重傷者
，處 1 年以上 7 年以下有期徒刑。
曾犯本條或陸海空軍刑法第 54 條之罪，經有罪判決確定或經緩
起訴處分確定，於五年內再犯第 1 項之罪因而致人於死者，處
無期徒刑或 5 年以上有期徒刑；致重傷者，處 3 年以上 10 年
以下有期徒刑。
附記事項：
本件係依刑事訴訟法簡易程序辦理，法院簡易庭得不傳喚被告、
輔佐人、告訴人、告發人等出庭即以簡易判決處刑；被告、被害
人、告訴人等對告訴乃論案件如已達成民事和解而要撤回告訴或
對非告訴乃論案件認有受傳喚到庭陳述意見之必要時，請即另以
書狀向簡易法庭陳述或請求傳訊。另如未和解，告訴人亦得於未
辯論終結前提起附帶民事訴訟。